臺灣雲林地方法院民事判決　　　　　　　　94年度親字第52號
原　　　告　丁○○
　　　　　　　　　　　　巷14.
　　　　　　　　　　　（現在臺灣雲林監獄執刑）
訴訟代理人　林金陽律師
被　　　告　丙○○
兼　上一人
法定代理人　乙○○
訴訟代理人　甲○○
上列當事人間請求否認子女事件，於94年11月21日辯論終結，本
院判決如下：
    主      文
確認被告丙○○非原告丁○○之婚生子。
訴訟費用由被告負擔。
    事      實
甲、原告方面：
一、聲明：如主文第1項所示。
二、陳述：
（一）原告與被告乙○○於民國92年11月14日結婚。婚後感情尚
      稱融洽，育有子女蕭嘉佑。嗣原告於93年02月19日，因案
      入台灣雲林監獄執行，斯時原告即未再與被告乙○○同居
      共同生活。詎被告乙○○竟於94年07月28日生下丙○○，
      嗣經原告於94年10月13日委託家人申請戶籍謄本，始獲悉
      上情。
（二）被告乙○○受胎懷孕被告丙○○期間，原告確實在監執行
      ，期間並未與乙○○同居共同生活，且從原告93年02月19
      日入監起算，距94年07月28日生下丙○○，長達1年5個月
      又9天之久，顯逾受胎最長之302天期間，足見原告與被告
      丙○○彼此間，並無親子血緣關係，為此，提起本件訴訟
      等語。
三、證據：提出戶籍謄本2件為證。
乙、被告方面：
    丙○○確實不是與原告所生之子，對於原告提起否認子女訴
    訟，沒有意見等語。
丙、本院調閱原告前科紀錄表，並向台灣雲林監獄查詢原告入出
    監獄執行詳細資料。
    理　　　由
一、本件原告主張其與被告乙○○於92年11月14日結婚，婚後育
    有子女蕭嘉佑。嗣原告於93年02月19日，因案入台灣雲林監
    獄執行，斯時原告即未再與被告乙○○同居共同生活。詎被
    告乙○○竟於94年07月28日生下丙○○，嗣經原告於94年10
    月13日委託家人申請戶籍謄本，始獲悉上情。因被告乙○○
    受胎懷孕被告丙○○期間，原告確實在監執行，期間並未與
    乙○○同居共同生活，為此，提起本件訴訟等語；被告對於
    上情，並未抗辯。
二、按妻之受胎，係在婚姻關係存續中者，推定其所生子女為婚
    生子女。前項推定，如夫妻之1方能證明妻非自夫受胎者，
    得於知悉子女出生之日起，1年內提起否認之訴，此觀民法
    第1063條規定自明。本件被告受胎生下被告丙○○，其受胎
    期間，係在原告與被告乙○○婚姻關係存續中，丙○○依法
    應推定為原告之婚生子。惟被告乙○○受胎懷有被告丙○○
    期間，原告確實在監執行，並有台灣雲林監獄94年11月07日
    雲監總字第0940006093號函並檢附受刑人資料表可佐。因此
    ，原告主張被告乙○○受胎懷孕丙○○期間，彼等並未同居
    共同生活，原告與被告丙○○彼此間並無親子血緣關係，自
    堪信為實在。從而，原告於知悉被告丙○○出生之日起1年
    內，提起本件訴訟，於法即屬有據，應予准許。
三、據上論斷，本件原告之訴為有理由，依民事訴訟法第85條第
    1項前段、第78條，判決如主文。
中　　華　　民　　國　　94　　年　　12　　月　　5 　　日
                          家事庭法  官  林秋火
以上正本係照原本作成
如對本判決上訴，應於判決送達後20日內本院提出上訴狀。（須
附繕本，並繳納上訴裁判費新台幣4500元）
中　　華　　民　　國　　94　　年　　12　　月　　5 　　日
                                書記官　張瑛瑢
